【裁判字號】    99,抗,326
【裁判日期】    990909
【裁判案由】    聲明異議
【裁判全文】
臺灣高等法院臺中分院民事裁定  99年度抗字第326號
抗  告  人  乙○○
相  對  人  甲○○
上列當事人間聲請確定訴訟費用額事件，抗告人不服台灣苗栗地
方法院99年度事聲字第5號99年6月21日第一審裁定，提起抗告，
本院裁定如下：
    主  文
抗告駁回。
抗告訴訟費用由抗告人負擔。
    理  由
一按訴訟費用，由敗訴之當事人負擔，民事訴訟法第78條定有明
  文。又法院未於訴訟費用之裁判確定其費用額者，第一審受訴
  法院於該裁判有執行力後，應依聲請以裁定確定之。依第一項
  確定之訴訟費用額，應於裁定送達之翌日起，加給按法定利率
  計算之利息，同法第91條亦有明文。而所謂訴訟費用，包括裁
  判費、本法第77條之23至第77條之25所定之費用，包括訴訟文
  書之影印費、攝影費、抄錄費、翻譯費、證人及鑑定人日旅費
  、及其他進行訴訟之必要費用。
二本件抗告人向原法院聲明異議意旨略以：證人林紹賢曾冒用抗
  告人之母名義誣告抗告人及其夫偽造文書，並冒用抗告人之母
  名義對抗告人提起塗銷繼承登記之訴。於本件訴訟中，林紹賢
  之證述多與事實不符，侵害抗告人之權益，且捲入複雜之法律
  糾紛，因此，拒付第一審證人林紹賢之旅費云云，原法院駁回
  其異議，抗告人不服，提起抗告。
三經查，兩造間請求返還買賣價金事件，業經原法院96年度重訴
  字第35號、本院97年度重上字第85號判決，復經最高法院99年
  度台上字192號裁定駁回確定在案，第一、二審訴訟費用應由
  抗告人負擔2分之1，餘2分之1由相對人負擔，有上開判決書影
  本附卷可稽。而本件相對人聲請抗告人給付其所支付第一、二
  審裁判費新台幣（下同）11萬7600元、17萬6400元及第一審證
  人林紹賢、徐筠媜旅費分別為584元、500元，業據相對人提出
  第一、二審收據2紙附在原裁定卷可參。查上開裁判費及證人
  旅費均為必要之訴訟費用，兩造應依上開確定判決所載之比例
  負擔，抗告人不得因證人證述內容或其他私人因素而拒絕給付
  證人旅費，是相對人聲請抗告人應給付訴訟費用額1/2即14萬
  7542元【計算式：（117600＋176400＋584＋500）1/2＝147
  542】及自原裁定送達翌日起至清償日止按年息5％計算之利息
  ，為有理由，是原裁定之認定、計算，經核並無違誤。抗告人
  聲明異議，為無理由，原法院予以駁回，尚無不合，抗告意旨
  仍執同陳詞，謂證人林紹賢偽造文書、誣告、偽證、暴力討債
  、妨害自由云云，拒付其旅費584元，核無理由，應予駁回。
  爰依民事訴訟法第449條第1項、第495條之1、第95條、第78條
  ，裁定如主文。
中    華    民    國    99    年    9     月    9     日
                民事第五庭    審判長法  官  李寶堂
                                    法  官  鄭金龍
                                    法  官  黃永祥
以上正本係照原本作成。
再為抗告應以適用法規顯有錯誤為理由。
如提起再抗告者應於裁定送達後10日內向本院提出抗告理由狀（
須按照他造人數附具繕本）並繳納抗告裁判費新臺幣1,000元，
同時委任律師或具有律師資格之關係人為代理人。
                                    書記官  陳如慧
中    華    民    國    99    年    9     月    10    日
                                                      Ｓ

司法院資訊處製作；財團法人民間司法改革基金會備份。
